臺灣高等法院交通事件裁定　　　　　　　　　　　　九十一年度交抗字第五一二號
　　抗　告　人
　　即受處分人　甲○○
右抗告人因違反交通管理處罰條例案件，不服台灣板橋地方法院中華民國九十一年六
月五日裁定（九十一年度交聲字第八六二號），提起抗告，本院裁定如左：
    主  文
抗告駁回。
    理  由
一、按道路交通管理處罰條例第八十七條第一項規定：受處分人不服第八條主管機關
    所為之處罰，得於接到裁決之翌日起二十日內，向管轄地方法院聲明異議。又交
    通法庭認聲明異議不合法律上之程式者，應以裁定駁回之，但其不合法律上之程
    式可補正者，應先定期命為補正，逾期不補正者，即予駁回，道路交通案件處理
    辦法第十八條亦有明定。
二、抗告人即受處分人甲○○係於民國九十一年三月二十五日收受裁決書，有掛號郵
    件收件回執影本一紙在卷可證（詳見原審卷第四頁），惟其遲至九十一年四月二
    十三日始誤向原處分機關遞狀提起行政訴訟，嗣又於同年五月十五日再向原處分
    機關交通部公路總局臺北區監理所（下稱臺北區監理所）遞狀聲明異議，有行政
    訴訟起訴狀暨收件章戳影本一份、聲明異議狀暨臺北區監理所收文章戳一份在卷
    足憑（詳見原審卷第七、二頁），其異議既已顯逾法定之二十日異議期間，揆諸
    上開規定，自屬不適法，應予駁回。至抗告人雖陳稱其於九十一年四月十二日即
    已提起行政訴訟云云，惟其遞送該行政訴訟起訴狀由臺北區監理所收受之實際時
    間為九十一年四月二十三日一節，有上開行政訴訟起訴狀影本暨收件章戳一份及
    交通部公路總局九十一年五月二日（自）九一─四五三─一─０九八六０號函文
    影本一紙在卷可查（詳見原審卷第六頁），抗告人提起上開行政訴訟之時間，既
    已顯逾法定之聲明異議期間，無論其提起行政訴訟是否即為聲明異議之舉，抑或
    其嗣後是否有再行聲明異議之行為，均無從改變其未於法定異議期間內聲明異議
    之客觀事實，其此部分所陳，自難援為本件聲明異議尚未逾期之依據。是原審法
    院據此駁回其異議，認事用法，核無不當。
三、抗告人之抗告意旨略以：台北區監理所於九十一年三月二十一日北監五字第裁─
    40-Z00000000號裁決，伊確於九十一年四月十二日提起異議，並將異議書以掛號
    郵寄方式寄出，伊係與另二件申訴書合寄（桃警交相字第Ｄ00000000號及苗縣警
    交自字第Ｆ00000000號），請調查台北區監理所之收文紀錄及前述申訴書辦理檔
    案應可查得，處分單位稱於四月二十三日才收到本人通知，應係該單位內部作業
    延宕所致，不可歸責伊。另請調查本案測速照相儀器是否依度量衡器施檢規範取
    得合格證，以服民心云云。
四、按依道路交通管理處罰條例第八十七條第一項規定：受處分人不服第八條主管機
    關所為之處罰得於接到裁決書之翌日起二十日內向管轄地方法院聲明異議，係以
    異議狀到達法院之日期為計算二十日之標準。抗告人以郵寄異議狀日期未逾異議
    期限置辯，認其異議合法，自無理由。是其異議，在程序上，既不合法，本院就
    實體事項自無庸審酌。本件抗告為無理由，應予駁回。
據上論斷，應依道路交通案件處理辦法第二十六條，刑事訴訟法第四百十二條，裁定
如主文。
中    華    民    國      九十一  年    七    月      十九              日
                              台灣高等法院交通法庭
                                  審判長法  官  陳  貽  男
                                        法  官李  世  貴
                                        法  官  陳  憲  裕
右正本證明與原本無異。
不得再抗告。
                                        書記官  劉  育  妃
中    華    民    國      九十一  年      七        月      二十二      日
